最高法院刑事判決　　　　　　　　　　　　　　　　　八十七年度台非字第一○號
　　上訴人　最高法院檢察署檢察總長
　　被　告　甲○○
右上訴人因被告竊盜案件，對於台灣南投地方法院中華民國八十六年七月九日第一審
撤銷緩刑宣告之確定裁定（八十六年度撤緩字第二四號），認為違法，提起非常上訴
，本院判決如左：
    主  文
原裁定撤銷。
檢察官之聲請駁回。
    理  由
非常上訴理由稱：「按緩刑期滿，而緩刑之宣告未經撤銷者，其刑之宣告失其效力，
刑法第七十六條定有明文。又緩刑期滿後，始發覺有撤銷緩刑之原因者，自不得撤銷
緩刑，使已失其效力之宣告刑恢復其效力。本件被告因犯竊盜罪，前經台灣南投地方
法院以八十四年度訴字第三十三號判處有期徒刑陸月，緩刑二年，並於八十四年三月
十一日確定。竟於緩刑期內更犯逃亡罪，經陸軍後勤司令部以八十六年判字第○○七
號判處有期徒刑柒月，並於八十六年三月三日確定。台灣南投地方法院檢察署檢察官
未於緩刑期滿即八十六年三月十一日前聲請撤銷緩刑之宣告，乃遲至八十六年六月二
十一日始聲請撤銷緩刑，原法院未依上開說明，將檢察官之聲請駁回，竟裁定撤銷被
告之緩刑宣告，即有適用法則不當之違背法令。案經確定，且對被告不利，爰依刑事
訴訟法第四百四十一條、第四百四十三條提起非常上訴，以資救濟」等語。
本院按受緩刑之宣告，而於緩刑期內更犯罪，受有期徒刑以上刑之宣告者，應撤銷其
緩刑之宣告，固為刑法第七十五條第一項第一款所明定，但緩刑期滿，而緩刑之宣告
未經撤銷者，其刑之宣告失其效力，刑法第七十六條亦定有明文，故撤銷緩刑，須於
緩刑期內為之，緩刑期間屆滿後，原宣告刑已失其效力，自無更行撤銷緩刑之餘地，
蓋以原宣告刑既已失其效力，縱予撤銷緩刑，亦無宣告刑可以執行，此為法理上之當
然解釋，不待法律之明文規定。本件被告甲○○因犯竊盜罪，經原審法院於民國八十
四年二月十四日判處有期徒刑六月，緩刑二年，於同年三月十一日確定，有台灣南投
地方法院檢察署八十六年度執聲字第一一一號執行卷宗可稽，其緩刑期間算至八十六
年三月十日即告屆滿。雖被告復於緩刑期內，更犯逃亡罪，經陸軍後勤司令部判處有
期徒刑七月確定，但檢察官遲至八十六年七月二日（見收文戳）始向原法院聲請撤銷
該緩刑之宣告，已在緩刑期滿，宣告刑失其效力之後，依前開說明，自應駁回其聲請
，乃原裁定疏未注意及此，竟將其緩刑之宣告予以撤銷，自屬違法，此項裁定與科刑
判決具有同等效力，案經確定，且於被告不利，非常上訴意旨，執以指摘，洵有理由
，應由本院將原裁定撤銷，並駁回檢察官之聲請，以資糾正。
據上論結，應依刑事訴訟法第四百四十七條第一項第一款但書，判決如主文。
中      華      民      國    八十七    年      一      月     十五     日
                              最高法院刑事第五庭
                                  審判長法官  陳  錫  奎
                                        法官  洪  清  江
                                        法官  吳  昆  仁
                                        法官  李  伯  道
                                        法官  石  木  欽
      右正本證明與原本無異
                                              書  記  官
中      華      民      國    八十七    年      一      月     十九     日
